Config:
  hfst:
    Gen: ../../../src/generator-gt-norm.hfst
    Morph: ../../../src/analyser-gt-norm.hfst
  xerox:
    Gen: ../../../src/generator-gt-norm.xfst
    Morph: ../../../src/analyser-gt-norm.xfst
    App: lookup

Tests:
  Noun - : # h_
    fæ+N+Neu+Sg+Nom+Indef: fæ
    fæ+N+Neu+Sg+Acc+Indef: fæ
    fæ+N+Neu+Sg+Dat+Indef: [fæ, fæi]
    fæ+N+Neu+Sg+Gen+Indef: fíggjar
    fæ+N+Neu+Sg+Nom+Def: fæið
    fæ+N+Neu+Sg+Acc+Def: fæið
    fæ+N+Neu+Sg+Dat+Def: fænum
    fæ+N+Neu+Sg+Gen+Def: fíggjarsins
